臺灣臺南地方法院臺南簡易庭民事裁定
111年度南簡字第679號
原      告  劉于萱  

訴訟代理人  裘佩恩律師
            蘇泓達律師
            莊佳蓉律師
複 代 理人  戴龍律律師
被      告  王順治  

            張素英  
上二人共同
訴訟代理人  黃正彥律師
            黃雅萍律師
上列當事人間請求遷讓房屋等事件，本院裁定如下：
    主  文
原告應於收受本裁定送達後5日內補繳裁判費新臺幣23,177元，
逾期未補繳，即駁回其追加之訴。
    理  由
一、按以一訴主張數項標的者，其價額合併計算之。但所主張之
    數項標的互相競合或應為選擇者，其訴訟標的價額，應依其
    中價額最高者定之。以一訴附帶請求其孳息、損害賠償、違
    約金或費用者，不併算其價額；因定期給付或定期收益涉訟
    ，以權利存續期間之收入總數為準；期間未確定時，應推定
    其存續期間。但其期間超過10年者，以10年計算，民事訴訟
    法第77條之2、第77條之10定有明文。
二、上列當事人間請求遷讓房屋等事件，原告原起訴請求被告應
    自門牌號碼臺南市○○區○○路000號房屋(下稱系爭房屋)遷出
    ，將系爭房屋騰空返還原告。嗣於民國111年6月22日追加第
    一、第二備位聲明，第一備位聲明為：㈠被告應將坐落臺南
    市○○區○○段000地號土地(下稱系爭土地)上之系爭房屋拆除
    ，將系爭土地騰空返還予原告；㈡被告應自110年3月9日起至
    騰空返還系爭土地之日止，按月給付原告新臺幣(下同)2萬
    元。第二備位聲明為：被告應於系爭房屋使用期間內按年給
    付當年度公告地價計算系爭土地總價10%之相當於土地租金
    之不當得利。核原告上開先、備位聲明係預備訴之合併，揆
    諸前揭說明，應適用民事訴訟法第77條之2第1項但書規定，
    依其中價額最高者定之。
三、又原告起訴聲明之訴訟標的價額【按即系爭房屋課稅現值】
    應核定為173,000元；第一備位聲明之訴訟標的價額應核定
    為2,425,200元【按即系爭土地公告現值，計算式詳附表編
    號1】；第二備位聲明之訴訟標的價額應核定為2,425,200元
    【計算式詳附表編號2】，是依上開說明，本件訴訟標的價
    額應核定為2,425,200元，應徵收第一審裁判費25,057元，
    扣除原告已繳納之1,880元，應繳納23,177元。
四、茲依民事訴訟法第249條第1項但書之規定，限原告於收受本
    裁定送達後5日內補繳前開裁判費，逾期不繳，即駁回追加
    之訴，特此裁定。
中　　華　　民　　國　　111 　年　　 7 　　月　　4　　日
                  臺灣臺南地方法院臺南簡易庭
  　　　　　　　　　　　　　　　　法  官　王淑惠
以上正本係照原本作成。
如不服本裁定關於核定訴訟標的價額部分，得於本裁定送達後10
日內向本院提出抗告狀，並應繳納抗告裁判費新臺幣1,000元。 
中　　華　　民　　國　　111 　年　　 7 　　月　　4　　日
                                  書記官  洪凌婷

附表：
編號 標的 價額 1 臺南市○○區○○段000地號土地 面積129㎡公告土地現值18,800元/㎡=2,425,200元 第一備位聲明之第㈡項聲明請求按月給付2萬元部分，依民事訴訟法第77條之2第2項規定，不併算其價額。  2 臺南市○○區○○段000地號土地總價10%之相當於土地租金之不當得利 2,425,200元10%10年=2,425,200元